臺灣臺中地方法院刑事判決　　　　　　　　　　　　九十三年度易字第二二八四號
　　公　訴　人　臺灣臺中地方法院檢察署檢察官
　　被　　　告　丙○○
右列被告因加重竊盜案件，經檢察官提起公訴（九十二年度偵字第一六一二八號），
本院合議庭裁定改以簡式審判程序審理，判決如左：
    主  文
丙○○共同連續毀壞門扇，攜帶兇器竊盜，處有期徒刑捌月。
    犯罪事實
一、丙○○基於為自己不法之所有之概括犯意，連續於右揭時、地，下手竊取財物，
    並於得手後載往臺中市建國舊貨市場販賣予不特定人以牟利：
  (一)民國九十三年八月二十七日晚上七時許，攜帶其所有，足以危及人生命、身體安
    全，作為兇器使用之螺絲起子一把（未扣案），至坐落臺中縣東勢鎮○○段石角
    小段七九二之五地號土地上戊○○所有無人居住之工寮，以該螺絲起子毀壞其門
    鎖後（毀損部分未據告訴），進入工寮內竊取戊○○所有之割草機、電焊機、空
    氣壓縮機及高速切割機各一臺得手。
  (二)同年九月二日下午四時許，至坐落同右小段七一一之二地號土地上己○○所有無
    人居住之工寮，見該工寮門戶並未上鎖，即進入竊取己○○所有之割草機及空氣
    壓縮機各一臺。
  (三)同年九月五日晚間七時許，與具有共同犯意聯絡之庚○○（俟到案後另行審結）
    共乘丙○○所有車牌號碼ＫＢＺ─一三九號重型機車，至甲○○所有坐落於同小
    段五九○之五地號土地上無人居住之工寮，由丙○○在工寮外把風，庚○○則持
    丙○○所有之前開螺絲起子破壞工寮門鎖後（毀損部分未據告訴），進入工寮竊
    取甲○○所有之割草機及空氣壓縮機各一臺、電動剪及鎌具各一支。
  (四)同年九月七日晚上六時許，攜帶前揭螺絲起子，破壞乙○○所有坐落同小段七四
    九之四地號土地上無人居住之工寮門鎖後（毀損部分未據告訴），進入工寮竊取
    乙○○所有之充電機及割草機各一臺。
  (五)同年九月十一日晚上八時許，攜帶前開螺絲起子，進入辛○○所有坐落同小段三
    一一八地號土地上無人居住亦未上鎖之工寮，竊取辛○○所有之割草機一臺。得
    手後正欲離去之際，經辛○○當場發覺財物失竊報警，嗣為辛○○與警方共同於
    前該工寮下方之道路上逮捕。
二、案經臺中縣警察局東勢分局報告臺灣臺中地方法院檢察署檢察官偵查起訴。
    理  由
一、訊據被告丙○○對於在右揭犯罪事實供承不諱，並經共同被告庚○○於偵查中供
    明在卷，核與被害人戊○○、己○○、甲○○、乙○○及辛○○於警詢時指述失
    竊情節相符，並有被害人辛○○領回失竊之割草機所出具之贓物認領保管單、查
    獲被告當時現場照片十四張及平面圖五張附卷可稽，足見被告之自白與事實相符
    ，而堪以採信。從而，被告犯行罪證明確，堪以認定，應予以法論科。
二、按刑法第三百二十一條第一項第三款之攜帶兇器竊盜罪，係以行為人攜帶兇器為
    其加重條件，此所謂兇器，其種類並無限制，凡客觀上足對人之生命、身體、安
    全構成威脅，具有危險性之兇器為已足，並不以攜帶之初有行兇之意圖為必要（
    最高法院七十九年臺上字第五二五三號判例意旨參照）。查本件被告如犯罪事實
    欄一之(一)、(三)、(四)、(五)所載於行竊時所攜帶之螺絲起子，質地堅硬、前端尖銳而
    得以之破壞門鎖，客觀上顯足以對人身安全構成威脅，應屬刑法第三百二十一條
    第一項第三款所稱之「兇器」甚明。又如犯罪事實欄一之(一)、(三)、(四)之竊盜犯行
    ，被告係以前開螺絲起子毀壞工寮之門扇而進入工寮內竊盜，是核被告所為，就
    犯罪事實欄一之(一)、(三)、(四)部分，係犯刑法第三百二十一條第一項第二款、第三
    款之毀壞門扇攜帶兇器竊盜罪；就犯罪事實欄一之(五)之犯行，係犯同項第三款之
    攜帶兇器竊盜罪；至犯罪事實欄一之(五)部分，則係犯刑法第三百二十條第一項之
    普通竊盜罪。公訴意旨雖認被告犯罪事實欄一、(五)之犯行並無攜帶兇器以行竊之
    情形，所為係犯同法第三百二十條第一項之普通竊盜罪，然被告於偵查中已供承
    ：在遭辛○○追趕時，已將該螺絲起子丟棄路旁等語；且本院於審理時亦供陳：
    為犯罪事實欄一、(五)之竊盜行為時，有攜帶螺絲起子，但該工寮並沒有上鎖，後
    來被被害人發現，我就將螺絲起子順手丟掉等語。是經本院調查證據認定事實之
    結果，認為被告該次竊盜犯行，確有攜帶兇器之事實，因此公訴人認被告此部分
    犯行係該當於刑法第三百二十條第一項之竊盜罪，容有未洽，惟其基本事實同一
    ，本院自應予以審理，並變更法條其起訴法條。至被告就犯罪事實欄一之(一)、(三)
    、(四)部分犯行，除攜帶兇器外，尚有毀壞門扇之加重情狀，亦經被告及被害人戊○○、甲○○、乙○○分別陳明在卷，準此，公訴意旨就犯罪事實欄一之(一)、(三)
    、(四)部分，僅論以係犯刑法第三百二十一條第一項第三款之攜帶兇器竊盜罪，亦
    有未洽，惟此僅涉加重條件之增加，而未涉法條變更，自毋庸變更起訴法條，併
    此敘明。又按共同正犯之成立，祇須具有犯意之聯絡，行為之分擔，既不問犯罪
    動機起於何人，亦不必每一階段犯行，均經參與（最高法院三十四年上字第八六
    二號判例參照）；以自己共同犯罪之意思，參與實施犯罪構成要件以外之行為，
    或以自己共同犯罪之意思，事先同謀，而由其中一部分人實施犯罪之行為者，均
    為共同正犯（司法院大法官會議第一○九號解釋文參照）。查本件犯罪事實一之
    (三)所載之加重竊盜犯行，被告丙○○雖未親自下手實施竊取被害人甲○○財物之
    犯行，惟其先與共同被告庚○○謀議下手之時、地，且提供作案用之工具，復於
    庚○○進入工寮行竊時，在外把風，揆諸前開說明，被告丙○○顯與共同被告庚○○有犯意聯絡及行為分擔，而為共同正犯。又被告丙○○多次竊盜犯行，時間
    緊接，雖其中有加重竊盜與普通竊盜之不同，惟均屬基本構成要件相同之罪，顯
    係基於概括犯意反覆為之，應依連續犯之規定論以一重之刑法第三百二十一條第
    一項第二款、第三款之毀壞門扇攜帶兇器竊盜罪，並依法加重其刑。爰審酌被告
    毀壞門扇、攜帶兇器竊取他人財物，有危害他人生命、身體、安全之虞，惟手段
    尚屬平和，行竊所得價值非鉅，且事後坦承犯行，態度尚屬良好等一切情狀，量
    處如主文之刑。至被告持以行竊之螺絲起子一支，因未扣案，且無證據證明現仍
    存在，為免將來執行困難，爰不予宣告沒收，附此敘明。
三、共同被告庚○○部分，俟其到案後，另行審結。
據上論斷，應依刑事訴訟法第二百七十三條之一第一項、二百九十九條第一項前段、
第三百條，刑法第二十八條、第五十六條、第三百二十一條第一項第二款、第三款，
判決如主文。本案經檢察官丁○○到庭執行職務。
中      華      民      國      九十三    年    十一    月      五      日
                                臺灣臺中地方法院刑事第四庭
                                        法  官  郭  妙  俐
右正本證明與原本無異。
如不服本判決，應於送達後十日內向本院提出上訴狀（須附繕本），上訴於臺灣高等
法院臺中分院。
                                        書記官
中      華      民      國      九十三    年    十一    月      九      日
附錄本案論罪科刑法條：
中華民國刑法第三百二十一條
犯竊盜罪而有左列情形之一者，處六月以上、五年以下有期徒刑：
一  於夜間侵入住宅或有人居住之建築物、船艦或隱匿其內而犯之者。
二  毀越門扇、牆垣或其他安全設備而犯之者。
三  攜帶兇器而犯之者。
四  結夥三人以上而犯之者。
五  乘火災、水災或其他災害之際而犯之者。
六  在車站或埠頭而犯之者。
前項之未遂犯罰之。
